# 求大佬指点关于收入确认的问题

提问人：houxiaopeng2020 时间：2021-05-17 18:32:02
公司发给客户的商品，客户当月确认收货，公司可不可以在次月确认收入啊

回答人：chenyiwei
要看合同如何约定控制权的转移条件，是否以客户签收作为控制权转移，还是需要进一步的验收才算接受该商品等。